臺灣高雄地方法院小額民事判決
111年度雄小字第604號
原      告  富邦產物保險股份有限公司

法定代理人  羅建明  
訴訟代理人  王裕元  
            伍雅婷  
被      告  李東順  



上列當事人間損害賠償事件，經本院於民國111 年4 月21日言詞
辯論終結，判決如下：
    主      文
被告應給付原告新臺幣玖仟伍佰肆拾陸元，及自民國一一一年四
月十一日起至清償日止，按週年利率百分之五計算之利息。
訴訟費用新臺幣壹仟元由被告負擔。
本判決第一項得假執行，但被告以新臺幣玖仟伍佰肆拾陸元供擔
保後免為假執行。
    事實及理由
原告主張被告於民國109 年3 月9 日14時44分許，駕駛車牌號碼
000-0000號砂石專用車行經高雄市小港區高松路與松正路口處時
，因未注意車前狀況及保持前、後車間之距離，而與其承保、訴
外人李敬盟駕駛訴外人朝陽小客車租賃股份有限公司（下稱朝陽
公司）所有之車牌號碼000-0000號租賃小客車（下稱系爭車輛）
發生碰撞（下稱系爭交通事故），致系爭車輛受有損害，其已依
保險契約賠付朝陽公司系爭車輛車體損害新臺幣（下同）9,546 
元，為此，爰依民法第191 條之2 、第196 條及保險法第53條之
規定提起本訴之事實，業據其提出系爭車輛行照、理賠申請書、
車損照片、估價單及統一發票等件為證，並有現場圖、現場照片
、A3類道路交通事故調查紀錄表及初步分析研判表等證在卷可稽
，而被告經合法通知則未到庭爭執，亦未提出書狀作何答辯或陳
述，經本院調查前揭證據資料後，堪認原告之主張為真實且有理
由，被告對系爭交通事故之發生為有過失，應負損害賠償之責。
又系爭車輛修繕費用9,546 元，其中包含烤漆費用6,512 元及工
資3,034 元，尚無須計算零件折舊，即為原告得代位請求被告賠
償之系爭車輛修復費用數額。從而，原告請求被告給付9,546 元
，及自起訴狀繕本公示送達翌日即111 年4 月11日起至清償日止
，按週年利率5%計算之利息，為有理由，爰判決如主文。又本件
係適用小額程序為被告敗訴之判決，依民事訴訟法第436 條之20
規定，依職權宣告假執行。並依同法第436 條之23準用同法第43
6 條第2 項，適用同法第392條第2 項規定，依職權宣告被告預
供擔保，得免為假執行。
中　　華　　民　　國　　111 　年　　4 　　月　　29　　日
                  高雄簡易庭  法      官  謝宗翰
以上正本係照原本作成。
民事訴訟法第436條之24第2項：對於本判決之上訴，非以違背法
令為理由，不得為之。
如對本判決上訴，須於判決送達後20日內向本院提出上訴狀，並
須表明原判決所違背之法令及其具體內容與依訴訟資料可認為原
判決有違背法令之具體事實之上訴理由。（均須按他造當事人之
人數附繕本）。
中　　華　　民　　國　　111 　年　　4 　　月　　29　　日
                              書  記  官  許弘杰